臺灣桃園地方法院刑事判決
                                  110年度審原易字第130號
公  訴  人  臺灣桃園地方檢察署檢察官
被      告  林建南



                    另案於法務部○○○○○○○○附設勒戒處所
指定辯護人  本院公設辯護人廖彥傑
上列被告因竊盜案件，經檢察官提起公訴（110年度偵字第29234
號、第30082號），被告就被訴事實為有罪之陳述，本院裁定進
行簡式審判程序，判決如下：
    主      文
林建南犯侵入住宅竊盜罪，共貳罪，均累犯，各處有期徒刑柒月
。應執行有期徒刑拾月。
未扣案之犯罪所得共新臺幣柒萬壹仟捌佰貳拾肆元、包包壹個均
沒收，於全部或一部不能沒收或不宜執行沒收時，分別追徵其價
額。
    事實及理由
一、本件犯罪事實及證據，除證據部分增列「被告林建南於本院
    準備程序及審理中之自白」外，其餘均與臺灣桃園地方檢察
    署檢察官起訴書之記載相同，茲引用如附件。
二、論罪科刑
（一）核被告林建南就犯罪事實一（一）、（二）所為，係分別
      犯刑法第321條第1項第1款之侵入住宅竊盜罪。被告所犯2
      次竊盜罪，犯意各別，行為互殊，應予分論併罰。
（二）被告前因①施用毒品案件，經本院以105年度壢原簡字第55
      號判決判處有期徒刑6月確定；②施用毒品案件，經本院以
      106年度桃原簡字第79號判決判處有期徒刑5月確定；③竊
      盜案件，經本院以106年度原簡字第11號判決判處有期徒
      刑4月確定；④竊盜案件，經本院以106年度原易緝字第1號
      判決分別判處有期徒刑8月、11月，應執行有期徒刑1年4
      月確定；⑤竊盜案件，經本院以106年度桃原簡字第98號判
      決判處有期徒刑6月確定；⑥竊盜案件，經本院以106年度
      原易字第159號判決判處有期徒刑8月確定，上開①至⑥案件
      所示之罪刑，經本院107年度聲字第4135號裁定定應執行
      有期徒刑3年4月確定，於民國108年8月26日縮短刑期假釋
      出監，假釋期間併付保護管束，於109年9月23日假釋期滿
      ，未經撤銷，未執行刑以已執行論，有臺灣高等法院被告
      前案紀錄表附卷可查，其受徒刑之執行完畢，5年以內故
      意再犯本案為有期徒刑以上之罪，為累犯。又司法院大法
      官於108年2月22日就累犯規定是否違憲乙事，作成釋字第
      775號解釋：「有關累犯加重本刑部分，不生違反憲法一
      行為不二罰原則之問題。惟其不分情節，基於累犯者有其
      特別惡性及對刑罰反應力薄弱等立法理由，一律加重最低
      本刑，於不符合刑法第59條所定要件之情形下，致生行為
      人所受之刑罰超過其所應負擔罪責之個案，其人身自由因
      此遭受過苛之侵害部分，對人民受憲法第8條保障之人身
      自由所為限制，不符憲法罪刑相當原則，牴觸憲法第23條
      比例原則。」本院審酌上開前案與本案為罪質相同之竊盜
      案件，被告顯未能記取前案科刑之教訓謹慎行事，漠視法
      紀，其對刑罰之反應力薄弱，未因此產生警惕作用，仍有
      應予處罰之惡性，而有加重其刑之必要，爰參照上開解釋
      意旨，依刑法第47條第1項規定加重其刑。
（三）爰以行為人之責任為基礎，審酌被告素行不佳，猶不思循
      正當途徑獲取所需，意圖不勞而獲，恣意為本案2次加重
      竊盜犯行，顯然欠缺對他人財產權之尊重，毫無法治觀念
      ，所為實不足取；惟念被告犯後均坦承犯行，兼衡被告之
      犯罪動機、情節及所生危害暨其生活及經濟狀況、素行、
      年紀及智識程度等一切情狀，分別量處如主文所示之刑，
      併暨定其應執行刑。
三、沒收部分
（一）按犯罪所得，屬於犯罪行為人者，沒收之；前二項之沒收
      ，於全部或一部不能沒收或不宜執行沒收時，追徵其價額
      ，刑法第38條之1第1項前段、第3項分別定有明文。經查
      ，被告林建南分別竊得告訴人李寶珠之新臺幣1,500元、
      及被害人曾双順之包包1個、新臺幣70,324元（已扣除歸
      還被害人曾双順之新臺幣176元），均為其本案犯罪所得
      ，且未扣案發還告訴人及被害人，被告亦未賠償告訴人及
      被害人，業經被告於本院準備程序時所自承（見本院卷第
      133頁），爰依前揭規定宣告沒收，於全部或一部不能沒
      收或不宜執行沒收時，追徵其價額。
（二）按犯罪所得已實際合法發還被害人者，不予宣告沒收或追
      徵，刑法第38條之1第5項亦有明文。被告竊得被害人曾双
      順所有之新臺幣176元，業經合法發還被害人曾双順，有
      贓物認領保管單附卷可憑（見偵字第30082號卷第43頁）
      ，被告已未保有犯罪所得，依上開規定，爰不予宣告沒收
      。
據上論斷，應依刑事訴訟法第273條之1第1項、第299條第1項前
段、第310條之2、第454條第2項（本案採判決精簡原則，僅引述
程序法條），判決如主文。
本案經檢察官賴怡伶到庭執行職務。
中　　華　　民　　國　　111 　年　　4 　　月　　11　　日
                    刑事審查庭     法  官     高上茹
以上正本證明與原本無異。
如不服本判決應於收受判決後20日內向本院提出上訴書狀，並應
敘述具體理由。其未敘述上訴理由者，應於上訴期間屆滿後20日
內向本院補提理由書(均須按他造當事人之人數附繕本)「切勿逕
送上級法院」。
                                   書記官     蔡宛軒
中　　華　　民　　國　　111 　年　　4 　　月　　12　　日
附錄本判決論罪法條全文：
中華民國刑法第321 條
犯前條第一項、第二項之罪而有下列情形之一者，處六月以上五
年以下有期徒刑，得併科五十萬元以下罰金：
一、侵入住宅或有人居住之建築物、船艦或隱匿其內而犯之。
二、毀越門窗、牆垣或其他安全設備而犯之。
三、攜帶兇器而犯之。
四、結夥三人以上而犯之。
五、乘火災、水災或其他災害之際而犯之。
六、在車站、港埠、航空站或其他供水、陸、空公眾運輸之舟、
    車、航空機內而犯之。
前項之未遂犯罰之。

附件：
臺灣桃園地方檢察署檢察官起訴書
                                    110年度偵字第29234號
                                    110年度偵字第30082號
    被　　　告　林建南　男　58歲（民國00年0月00日生）
                        住花蓮縣○○鄉○○村00鄰○里00號
                        居桃園市○○區○○路000○0號10樓
                        國民身分證統一編號：Z000000000號
上列被告因竊盜案件，已經偵查終結，認應該提起公訴，茲將犯
罪事實及證據並所犯法條分敘如下：
        犯罪事實
一、林建南前因施用毒品案件，經臺灣桃園地方法院以105年度
    壢原簡字第55號判決判處有期徒刑6月確定，於民國108年7
    月23日執行完畢。詎其仍不知悔改，為下列不法行為：
  ㈠林建南意圖為自己不法之所有，基於加重竊盜之犯意，於110
    年4月12日上午11時30分許，騎乘車牌號碼000-000號普通重
    型機車，行經李寶珠位於桃園市○○區○○路0000巷00○0號住處
    ，見該處未上鎖，侵入上開住處後（所涉侵入住宅罪嫌，未
    據告訴），徒手竊取屋內之新臺幣（下同）1,500得手後，
    騎乘機車離去。
  ㈡林建南意圖為自己不法之所有，基於加重竊盜之犯意，於110
    年5月15日上午10時15分許，騎乘車牌號碼000-000號普通重
    型機車，行經曾双順位於桃園市○○區○○路000巷00號之住處
    ，見該處未上鎖，侵入上開住處後（所涉侵入住宅罪嫌，未
    據告訴），徒手竊取屋內之包包一個（包包價值400元，內
    有現金70,000元）及零錢500元後，騎乘機車離去。嗣經警
    查獲，並扣得176元（已發還）。
二、案經李寶珠訴由桃園市政府警察局龍潭分局、楊梅分局報告
    偵辦。
        證據並所犯法條
一、被告林建南經本署傳喚未到，惟查，上揭犯罪事實，均業據
    被告於警詢中坦承不諱，復有證人曾双順、李寶珠於警詢中
    證述明確，並有桃園市政府警察局楊梅分局扣押筆錄、扣押
    物品目錄表、贓物認領保管單、現場照片及監視器畫面翻拍
    照片各1份在卷可稽，被告犯嫌堪予認定。
二、核被告所為，均係犯刑法第321條第1項第1款之侵入住宅加
    重竊盜罪嫌。而被告所犯上開2次竊盜行為，犯意各別，請
    分論併罰。又查被告有犯罪事實欄所載之論罪科刑及執行情
    形，有本署刑案資料查註紀錄表1份附卷可憑，其於徒刑執
    行完畢5年內，故意再犯本件有期徒刑以上之罪，為累犯，
    請參照司法院大法官解釋釋字第775號解釋意旨，審酌依刑
    法第47條第1項規定加重其刑。至被告所竊得上開物品，除
    已發還被害人曾双順176元外，其餘部分均未實際合法發還
    被害人李寶珠、曾双順，請依刑法第38條之1第1項前段、第
    3項規定宣告沒收，並於全部或一部不能沒收或不宜執行沒
    收時，追徵其價額。
三、依刑事訴訟法第251條第1項提起公訴。
    此　致
臺灣桃園地方法院
中　　華　　民　　國　　110　　年　　 9　　月　  28　 日
                               檢察官       楊挺宏
本件正本證明與原本無異
中　　華　　民　　國　  110　  年　　10    月     6   日
                               書記官       蔡欣潔
所犯法條：
中華民國刑法第321條
犯前條第1項、第2項之罪而有下列情形之一者，處6月以上5年以
下有期徒刑，得併科50萬元以下罰金：
一、侵入住宅或有人居住之建築物、船艦或隱匿其內而犯之。
二、毀越門窗、牆垣或其他安全設備而犯之。
三、攜帶兇器而犯之。
四、結夥三人以上而犯之。
五、乘火災、水災或其他災害之際而犯之。
六、在車站、港埠、航空站或其他供水、陸、空公眾運輸之舟、
    車、航空機內而犯之。
前項之未遂犯罰之。